# 不变更注册资本情况下直接投入记资本公积是否合适

提问人：zcqcpa 时间：2019-10-15 14:05:25
陈版：
请教，一独资法人有限公司，原注册资本 1000 万元已补缴到位，现因公司实际需要用到的投资总额很大，但是因变更注册资本审批复杂，不想去申请变更注册资本，是否可以由母公司（法人）出具股东决议投入资本直接记入资本公积（验资报告）？有没有具体条文规定？

回答人：chenyiwei
可以，但应由被投资公司的股东会按程序作出决议，并明确这部分资本公积是全体股东共享还是由某一股东独享。另外还要注意：虽然没有增加实收资本和注册资本，但这部分计入资本公积的金额日后也是不能随意抽回的。